# 请教陈版及各位 1 个收入确认期间的问题

提问人：CPA2040 时间：2013-09-11 16:26:44
陈版及各位大侠小侠，请教下， 业务：某A公司做网络会员管理软件的，提供的服务是，给客户一个站点用户，凭站点用户登陆A公司网站，在网站内进行客户的会员管理（比如零售店会员管理），日常A公司不需到客户现场进行维护，只须确保软件的技术稳定性。该软件较成熟，经营几年未出现技术问题，未发生客户退货退货。
收费模式：软件基础服务费（固定一块）+年费（ 1 年的服务费用，金额很小，一般 1 个小店 1 年就几百块）， 1 年期满后，客户可选择继续续费，延长服务，不选择则终止服务，不退任何费用，
收费时点：基本是现款，年费在提供服务前收取，第 1 年可能免收服务费。
发票开具时点：收款开票。
问题：收入确认期间和时点？（ 1 ）固定一块在业务发生时确认；（ 2 ）年费：由于合同跨年度，是否分期平均确认收入？如果分期确认，由于客户数量极大，分期计量的工作量较大。但是单笔年费金额很小，能否有理由不分期确认，直接在业务发生时（站点交付）时候 1 次确认。
谢谢

回答人：chenyiwei
需进一步了解此处的“基础服务费”（固定收费）和“年费”这两部分各自的确定依据，和需要涵盖的成本对象。例如： 1 、固定收费部分主要涵盖哪些成本？对于一个典型的此类客户而言，服务开始前发生的初始成本和固定收费相比哪个更大？ 2 、年费部分主要涵盖哪些成本？ 3 、公司负有保证系统在约定期间内正常运行的合同义务，由此导致的日常维护、管理成本主要通过哪一类收费来弥补？
年费能否完全涵盖这些成本？

提问人：CPA2040 时间：2013-09-11 22:36:31
感谢陈版，
1 、固定收费部分主要涵盖哪些成本？对于一个典型的此类客户而言，服务开始前发生的初始成本和固定收费相比哪个更大？ A公司提供的是一个网络版管理软件，客户登陆A公司网页界面，凭用户密码，管理客户的会员信息，所有信息都储存在A公司的服务器。呵呵，话说这东东，薄利多销，单家收费低，但客户多起来利润还是不错的。成本嘛，除了这个网络软件的初始开发成本（已经前期费用化了），站点用户名交付时，无成本，就是给你一个用户名和密码，日常运营成本很低，包括：销售费用、管理费用，基本无啥直接成本了。这个固定收费类似一个基础费用，无论你买 1 个用户号或多个用户号，这个费用都是固定的，然后年费就是 1 个用户使用 1 年的收费（和金蝶这类软件站点销售类似），到期再续费，继续使用，不续费则网络软件自动停止运行。 2 、年费部分主要涵盖哪些成本？ 同上，没啥直接成本，就是服务器维护成本、小配件、无法按客户准确划分，也不能区分属于哪一部分的收益。
3 、公司负有保证系统在约定期间内正常运行的合同义务，由此导致的日常维护、管理成本主要通过哪一类收费来弥补？年费能否完全涵盖这些成本？ 日常维护、管理成本主要通过哪一类收费来弥补？这个不能区分，维护成本是很低的，年费足够覆盖。

回答人：chenyiwei
最合理的收入确认方式就是你在主帖中所说的“？（ 1 ）固定一块在业务发生时确认；（ 2 ）年费：由于合同跨年度，分期平均确认收入”。这种分摊通过Excel表格或者专门的财务软件等均可实现。 如果想采用简化处理方式，则需要证明简化处理方式下对财务状况、经营成果的影响与理论上的最合适做法相比是不重大的。这同样需要编制上述最合理确认方法下的数据作为比较的依据。